行　政　法　院　判　決　　　　　　　　　　　　　八十七年度判字第一六○二號
　　原　　　告　啟祥整理有限公司
　　代　表　人　甲○○
　　被　　　告　苗栗縣政府
右當事人間因水污染防治法事件，原告不服行政院環境保護署中華民國八十七年四月
三日環署訴字第○三六○一號再訴願決定，提起行政訴訟。本院判決如左︰
　　主  文
原告之訴駁回。
　　事  實
緣原告曾經排放廢水未符合放流水標準，經被告裁處罰鍰並限期民國八十六年六月二
十日前改善完妥。原告於期限屆滿前檢證報請查驗，苗栗縣環境保護局派員於八十六
年七月一日稽查，現場採樣檢驗結果：化學需氧量三三五毫克＼公升，仍未符合放流
水標準。被告乃自查驗日（即七月一日）起至八十六年七月十五日止執行按日連續處
罰，每日罰鍰新台幣（下同）六萬元。原告不服，提起訴願、再訴願，遞遭駁回，遂
提起行政訴訟。茲摘兩造訴辯意旨於次：
原告起訴意旨略謂：環保主管機關所設計之稽查紀錄並未提供予事業單位存查，且稽
查紀錄為開放式欄位，而環保主管機關並未註明「以下空白」等字樣，因此雖然有原
告公司廠長簽名，亦不能代表稽查紀錄內容於當時已受原告公司廠長認同。又苗票縣
環境保護局八十六年六月二十五日之稽查即已代表完成複查，該複查結果並未違反相
關法令，依法應認定已完成改善，被告於八十六年七月一日之稽查結果與前案並無關
聯性等語。
被告答辯意旨略謂：一、原告於八十六年三月十九日，排放廢水，經行政院環保署派
員採樣不符放流水標準，被告據之於八十六年四月十九日，以八六府環二字第○四七
六五一號函限期於八十六年六月二十日前將放流水質改善完妥。二、被告於原告提報
改善完妥文件後，並於限期屆滿一周內複檢，八十六年六月二十五日前往該廠複檢，
經被告稽查人員會同該廠廠長，至放流口採樣，因稽查時水位未滿，無廢水排放（詳
見事業水污染稽查記錄），而無法完成複檢採樣程序，稽查記錄亦由該廠廠長邱江銘
簽署在案。三、被告復於八十六年七月一日，再前往採樣檢驗，檢驗結果未符合放流
水標準，乃據以按日連罰，係依水污染防治法三十八條相關規定程序辦理。四、原告
所述理由實為推諉之詞，不足採信。被告一切依法處理，並無不當，請駁回原告之訴
，以維法紀等語。
　　理　由
按「事業、排放廢（污）水於地面水體者，應符合放流水標準。」、「事業或污水下
水道系統排放廢（污）水違反第七條第一項或第八條規定者，處新台幣六萬元以上六
十萬元以下罰鍰，並通知限期改善，屆期仍未完成改善者，按日連續處罰；．．．，
」為水污染防治法第七條第一項及第三十八條所明定。本件原告從事洗染業，排放廢
水，未符合放流水標準，被告據以裁處罰鍰六萬元，並限於八十六年六月二十日前改
善完妥，否則依法執行按日連續處罰。嗣原告於期限內提報合格證明報請查驗，被告
於期限屆滿後之八十六年七月一日派員複查採樣檢驗結果：化學需氧量三三五毫克＼
公升，仍未符合放流水標準，乃自八十六年七月一日至八十六年七月十五日止執行按
日連續處罰，每日各處六萬元罰鍰。原告循序起訴謂苗栗縣環境保護局八十六年六月
二十五日之複查結果並未違反相關法令，應認定已完成改善，被告於八十六年七月一
日之稽查結果與前案並無關聯。又環保主管機關所設計之稽查紀錄並未提供予事業單
位存查，且稽查紀錄為開放式欄位，而環保主管機關並未註明「以下空白」等字樣，
因此雖然有原告公司廠長簽名。亦不能代表稽查紀錄內容於當時已受原告公司廠長認
同云云。查原告於八十六年三月十九日，排放廢水，經行政院環保署派員採樣不符放
流水標準，被告據之於八十六年四月十九日，以八六府環二字第○四七六五一號函限
期於八十六年六月二十日前將放流水質改善完妥。被告於原告提報改善完妥文件後，
並於八十六年六月二十五日前往該廠複檢，經被告稽查人員會同該廠廠長，至放流口
採樣，因稽查時水位未滿，無廢水排放，而無法完成複檢採樣程序，被告復於八十六
年七月一日，再前往採樣檢驗，檢驗結果未符合放流水標準等情，業經被告答辯及一
再訴願決定指明，並有稽查紀錄、檢驗報告等相關資料附原處分卷佐證，洵屬可採。
又被告固曾於八十六年六月二十五日前往原告工廠複檢，然因無廢水排放，未完成採
樣程序，而另於同年七月一日再前往採樣檢驗，核無不合。原告指被告八十六年六月
二十五日複查結果，其並未違反法令，應認已完成改善一節，尚有誤會。至上述稽查
紀錄欄位之設計與有無註明「以下空白」字樣及是否提供予原告存查，均與原告前揭
違章行為之成立無影響。從而，原告各該主張，要無足取。原處分及一再訴願決定俱
無違誤之處。原告起訴意旨，非有理由，應予駁回。
據上論結，本件原告之訴為無理由，爰依行政訴訟法第二十六條後段，判決如主文。
中    華    民    國     八十七      年      八      月      十三       日
                    行 政 法 院 第 一 庭
                                審 判 長 評  事      黃　綠　星
                                         評  事      彭　鳳　至
                                         評  事      高  秀  真
                                         評  事      藍　獻　林
                                         評  事      黃  璽  君
右  正  本  證  明  與  原  本  無  異
                                         法院書記官  邱  彰  德
中    華    民    國     八十七      年      八      月      十三       日
